# 存在业绩承诺的公司，在进行业务整合后应如何计算业绩？

提问人：xinshourumen 时间：2013-04-10 19:22:05
上市公司向大股东增发股份换取了大股东控制的A公司100%股权，大股东对新注入上市公司的A公司存在业绩承诺。重组后的上市公司进行了业务整合，将重组前归属上市公司直接投资的子公司B的100%股权转让给A公司，另外又由A公司对重组前归属上市公司直接投资的子公司C进行了吸收合并。 问题是： 1 、在计算A公司当年度及以后年度承诺业绩的完成情况时，是否需要考虑扣除B公司、C公司在重组前业务所产生的损益？有无依据？ 2 、如果需要扣除的话，但企业未能分别核算，如何执行？

回答人：chenyiwei
应当按照与当初所作出的业绩承诺相同的口径，对现在A公司的实际业绩进行一定的调整后计算确定，以保证两者口径可比。如果没有就原先的重组前口径单独核算的，可能要进行一定的剥离调整。但鉴于此问题的敏感性，建议先与交易所内负责与该公司联系的专管员沟通。 不过你说的这种情况，可能要注意为购入后即进行业务重组找到合理的理由，尽可能避免招致“是否通过重组所购入业务掩盖实际业绩下滑，规避业绩承诺的履行”之类质疑。

回答人：chenyiwei
回复 xinshourumen 的帖子
1 、基于税收筹划的理由，在收购完成后很快就进行业务重组也是合理的，但这并不是在购入时不可预见的因素，很可能是在当初确定购买后的后续运营计划时就已经确定下来的。如果信息披露做的比较好的公司，应当在当初的收购公告或者重大资产重组公告中就披露购入后拟实施重组的计划，并提供按假设重组完成后的口径编制的盈利预测。
2 、盈利预测和实际的比较应当基于相同的口径，所以上述理由是否合理，与是否需对实际数进行一定的剥离调整，两者之间并无必然联系。 3 、我理解是。但这里的“保持重组前口径”仅指保留重组前的架构，并不要求按照重组前享受的税收政策进行同口径模拟，即对于重组后可享受到的税收优惠等无需剔除。